臺灣板橋地方法院刑事判決　　　　　　　 95年度訴字第168號
公　訴　人　臺灣板橋地方法院檢察署檢察官
被　　　告　甲○○
　　　　　　　　　　　號
指定辯護人　本院公設辯護人　丁○○
上列被告因強盜等案件，經檢察官提起公訴（94年度偵字第2149
5 號），本院判決如下：
    主  文
甲○○以強暴使人行無義務之事，累犯，處有期徒刑肆月，如易
科罰金，以參佰元折算壹日。
扣案玩具手槍壹支沒收。
    事  實
一、甲○○前因過失致重傷害、公共危險等案件，經臺灣高等法
    院以90年度交上訴字第3 號分別判處有期徒刑6 月、有期徒
    刑8 月，應執行有期徒刑1 年確定，刑期起算日期為民國90
    年7 月10日，而於91年7 月9 日執行完畢（起訴書誤載為90
    年7 月9 日執行完畢）。詎甲○○仍不知警惕，其因曾於94
    年11月底、12月初間，將其所使用之車牌號碼8385-DS 號休
    旅車長時間停放於丙○○所經營位於臺北縣板橋市○○○路
    ○ 段18號「民和車業行」之機車店門外路邊，影響該機車行
    之進出及營業，經丙○○尋求警方協助處理，由警方通知甲○○移走該輛休旅車，而甲○○於取回車輛時，發現該休旅
    車門板、輪拱等部位之板金有遭人刮傷及踢踹凹陷之情形，
    經估價後所需修復費用約為新臺幣（下同）5,000 元，甲○○因而懷疑該休旅車係遭丙○○或機車行之員工惡意破壞。
    嗣於94年12月8 日深夜0 時許，甲○○飲酒後，其情緒行為
    因受酒精影響而較為直接及劇烈，惟尚未達精神耗弱之程度
    ，其因思及休旅車遭破壞一事，心有未甘，乃前往丙○○上
    址機車行（下稱第1 次前往機車行），並逕行進入該已停止
    當日營業活動不對外開放、鐵門亦已拉下一半之機車行內（
    所涉無故侵入他人建築物犯行，業據被害人撤回告訴，詳後
    述），與丙○○理論，要求丙○○賠償板金受損之修復費用
    5,000 元，惟因丙○○當時尚無法確定板金遭破壞是否確係
    其機車行內之員工所為，乃拒絕賠償，甲○○見索賠未果，
    心生不悅，竟基於恐嚇之犯意，向丙○○及同在現場之丙○○配偶乙○○恫稱：「沒拿東西來，你是不會給！」等語後
    離去，以此加害他人身體、財產之事恐嚇丙○○及乙○○，
    致丙○○、乙○○均心生畏懼而危害於安全。甲○○離開機
    車行後，旋返回其位於該機車店旁之臺北縣板橋市○○○路
    6 號住處，取出其所有金屬材質、槍身沉重之玩具手槍1 支
    ，隨即持該玩具手槍再度前往上址機車行（下稱第2 次前往
    機車行），並逕行進入該鐵門已拉下一半之機車行內（所涉
    無故侵入他人建築物犯行，業據被害人撤回告訴，詳後述）
    ，向丙○○索討賠償金5,000 元，惟仍為丙○○所拒絕，甲○○見丙○○不從，竟基於以強暴使人行無義務之事之犯意
    ，先持該玩具手槍之槍托部位敲擊丙○○、乙○○之頭部，
    致丙○○受有頭皮部3x5 公分擦傷、乙○○受有後頭皮紅腫
    併擦傷等傷害（甲○○所涉傷害犯行，亦據被害人撤回告訴
    ，詳後述），再喝令丙○○須立即交付現金5,000 元作為賠
    償，以此強暴之方式，使丙○○行無義務之事，而將隨身攜
    帶之皮夾1 只交付予甲○○，經甲○○檢視該皮夾後，發現
    其內僅有現金數百元，不足賠償板金修復之費用，甲○○乃
    將該皮夾交還丙○○，並要求丙○○須將賠償金額準備妥當
    ，翌日再來取款，隨即離開機車行。丙○○、乙○○見甲○○已離去，旋將機車行鐵門拉下；未幾甲○○復持上開玩具
    手槍三度前往上址機車行（下稱第3 次前往機車行），見機
    車行鐵門已拉下，心生怒氣，乃以腳踢踹鐵門（未致毀損不
    堪使用），並承前述恐嚇之單一接續犯意，隔鐵門向機車行
    內之丙○○、乙○○接續恫稱：「沒看過流氓是不是？」等
    語，此時適有警員巡邏至該處，甲○○見狀隨即走避，待警
    員離去後，甲○○再第四度前往上址機車行（下稱第4 次前
    往機車行），亦以腳用力踢踹鐵門（未致毀損不堪使用），
    承前述恐嚇之單一接續犯意，隔鐵門向機車行內之丙○○、
    乙○○接續恫稱：「敢報警，很大膽！我一定會放火燒店！
    」等語，均致丙○○、乙○○心生畏懼而危害於安全。嗣經
    丙○○、乙○○報警處理，為警於95年12月8 日晚間11時30
    分許，在甲○○上址住處將其查獲，並扣得前述甲○○所有
    之玩具手槍1 支。
二、案經臺北縣政府警察局海山分局報請臺灣板橋地方法院檢察
    署檢察官偵查起訴。
    理  由
一、證據能力部分：
  (一)證人丙○○、乙○○、戊○○等人於警詢所為之陳述：按被
    告以外之人於審判外之言詞或書面陳述，除法律有規定者外
    ，不得作為證據，刑事訴訟法第159 條第1 項定有明文；本
    件證人丙○○、乙○○、戊○○等人於警詢時所為之陳述，
    均核屬審判外之言詞陳述，且查無合乎刑事訴訟法第159 條
    之1 至第同法159 條之5 等條文所規定例外得為證據之情形
    ，依前揭條文規定，自不得作為證據。
  (二)證人丙○○、乙○○、戊○○等人於檢察官訊問時所為之證
    述：按被告以外之人於偵查中向檢察官所為之陳述，除顯有
    不可信之情況者外，得為證據，刑事訴訟法第159 條之1 第
    2 項定有明文；本件證人丙○○、乙○○、戊○○等人於檢
    察官訊問時，均已踐行合法之具結程序，且查無證據證明有
    何顯不可信之情況，依前揭條文規定，渠等此部分經具結所
    為之證述，自有證據能力；被告之指定辯護人辯稱上開證人
    於檢察官訊問時所為之證述亦無證據能力云云，自無足採。
二、上揭事實，業據被告甲○○於本院審理時坦白承認，核與證
    人即告訴人丙○○、乙○○、證人即目睹被告第3 次、第4
    次前往機車行於鐵門外出言恐嚇丙○○、乙○○之鄰人戊○○等人於檢察官訊問時及本院審理時到庭結證之情節大致相
    符，並有臺北縣立醫院驗傷診斷書2 紙、證人丙○○、乙○○受傷照片4 幀等在卷可稽，及玩具手槍1 支扣案可資佐證
    ，足認被告上開自白，核與事實相符。至被告之指定辯護人
    固為被告辯稱：被告於本件行為時，其精神狀況已因受酒精
    之影響而達於精神耗弱之程度，依法得減輕其刑等情；惟查
    ，經本院徵詢檢察官及被告、指定辯護人之意見後，函請國
    立臺灣大學醫學院附設醫院就被告本件行為時之精神狀況進
    行鑑定，鑑定結論認：「朱員（即被告）於案發前飲用相當
    量之酒精，然而其對大部分之過程皆能描述其想法及行為，
    對外界事務之察覺及辨識行為之能力未明顯減損，未有精神
    病症狀之表現，亦非病態性中毒，事後對於飲酒後之案發情
    節雖有片段失憶，此為酒精之作用延後所致。故推斷朱員於
    案發時之情緒行為雖受酒精影響而顯得較直接和劇烈，但應
    未達精神耗弱之程度」等語，此有該院95年11月2 日校附醫
    精字第0951470187號函文檢送之精神鑑定報告書1 份在卷可
    按；是依上開精神鑑定之結果，被告於本件行為當時，顯非
    處於精神耗弱之狀態，被告之指定辯護人上開所辯，自無可
    採。綜上所述，本件事證明確，被告犯行堪以認定。
三、按被告行為後，94年2 月2 日修正公布之刑法部分修正條文
    ，業於95年7 月1 日施行。修正後刑法第2 條第1 項規定：
    「行為後法律有變更者，適用行為時之法律。但行為後之法
    律有利於行為人者，適用最有利於行為人之法律」，上揭條
    文係規範行為後法律變更所生新舊法律比較適用之準據法，
    於刑法修正施行後，應適用上揭條文之規定，為「從舊從輕
    」之比較。又法律變更之比較適用，比較時應就罪刑有關之
    共犯、未遂犯、想像競合犯、牽連犯、連續犯、結合犯，以
    及累犯加重、自首減輕暨其他法定加減（如身分加減）與加
    減例等一切情形，綜其全部罪刑之結果而為比較；且就比較
    之結果，須為整體之適用，不能割裂分別適用各該有利於行
    為人之法律，此即法律變更之比較適用所應遵守之「罪刑綜
    合比較原則」及「擇用整體性原則」（最高法院24年上字第
    4634號判例、27年上字第2615號判例、95年第8 次刑事庭會
    議決議意旨參照）。茲就與本案相關之刑法修正前、後條文
    之比較，分述如下：
  (一)罰金刑部分：修正前刑法第33條第5 款原規定：「罰金：（
    銀元）1 元以上」，且刑法分則編各罪所定罰金刑之貨幣單
    位，原亦均為銀元，本件被告所犯刑法第304 條第1 項之以
    強暴使人行無義務之事罪、同法第305 條之恐嚇危害安全罪
    （詳後述），其法定之罰金刑均為「（銀元）300 元以下」
    ，依罰金罰鍰提高標準條例第1 條前段規定將其數額提高為
    2 倍至10倍，再依現行法規所定貨幣單位折算新臺幣條例第
    2 條規定折算為新臺幣後，上開罰金刑之數額均為「新臺幣
    3 元以上、9,000 元以下」；而修正後刑法第33條第5 款則
    規定：「罰金：新臺幣1,000 元以上，以百元計算之」，且
    與該刑法修正條文同於95年7 月1 日起施行之增訂刑法施行
    法第1 條之1 復規定：「中華民國94年1 月7 日刑法修正施
    行後，刑法分則編所定罰金之貨幣單位為新臺幣（第1 項）
    。94年1 月7 日刑法修正時，刑法分則編未修正之條文定有
    罰金者，自94年1 月7 日刑法修正施行後，就其所定數額提
    高為30倍。但72年6 月26日至94年1 月7 日新增或修正之條
    文，就其所定數額提高為3 倍（第2 項）」，依上開修正後
    之規定，刑法第304 條、第305 條所定之罰金刑，其數額均
    為「新臺幣1,000 元以上、9,000 元以下」，即其罰金之最
    低數額較諸修正前為提高；比較新舊法之結果，修正後之規
    定，並未較有利於被告。
  (二)牽連犯部分：修正前刑法第55條後段原規定：「犯一罪而其
    方法或結果之行為犯他罪名，從一重處段」，修正後之刑法
    已刪除上開牽連犯之條文規定；本件被告所犯以強暴使人行
    無義務之事罪、恐嚇危害安全罪等2 罪間，有方法、目的之
    牽連關係（詳下述），依修正前刑法第55條牽連犯之規定，
    僅從一較重之以強暴使人行無義務之事罪處斷，而修正後之
    刑法既已刪除上開牽連犯之規定，則被告上開犯行，即應分
    別論罪科刑，再依數罪併罰之規定分論併罰；比較新舊法之
    結果，修正後之規定，並未較有利於被告。
  (三)綜上修正前、後刑法規定比較之結果，修正後之刑法規定並
    未較有利於被告，揆諸前揭說明，本件自應適用被告行為時
    即修正前之刑法規定。
四、核被告第1 次、第3 次、第4 次前往告訴人丙○○所經營之
    上址機車行，並以「沒拿東西來，你是不會給！」、「沒看
    過流氓是不是？」、「敢報警，很大膽！我一定會放火燒店
    ！」等語恫嚇告訴人丙○○、乙○○，致告訴人丙○○、乙○○均心生畏懼而危害於安全之所為，係犯刑法第305 條之
    恐嚇危害安全罪；被告前後3 次恐嚇犯行，係基於單一之恐
    嚇犯意，於時間、空間緊密相接之環境下所為之接續數行為
    ，各行為間難以強行割裂而分別評價，屬接續犯，僅論以一
    恐嚇危害安全罪；公訴意旨認被告上開恐嚇行為應論以連續
    犯，尚有誤會。核被告第2 次前往上址機車行，並以持扣案
    玩具手槍槍托敲擊告訴人丙○○、乙○○頭部之強暴方式，
    使告訴人丙○○交付其所有之皮夾1 只予被告之所為，係犯
    刑法第304 條第1 項之以強暴使人行無義務之事罪。公訴意
    旨雖認被告第2 次前往上址機車行時，係基於意圖為自己不
    法所有之強盜犯意，持客觀上足供作為兇器使用之扣案玩具
    手槍1 支，作勢拉槍枝滑套及子彈上膛動作，並以該槍支之
    槍托部位敲擊告訴人丙○○、乙○○之頭部，向丙○○揚稱
    ：「我要的不是5,000 元，是5 萬元！」等語，致丙○○不
    能抗拒，而取走丙○○所有之皮夾1 只，然因該皮夾內並無
    現金，始未得逞，被告此部分所為，應論以刑法第330 條第
    2 項、第1 項之攜帶兇器強盜罪等情。訊之被告堅詞否認有
    何強盜犯行，辯稱：伊當時持玩具手槍前往告訴人丙○○上
    址機車行（即第2 次前往機車行），僅係欲向告訴人丙○○
    索討板金修復費用5,000 元，並未要求要告訴人丙○○拿出
    5 萬元，伊的目的只是要索取賠償金，並無不法所有之意圖
    等語。經查，本件被告第2 次前往機車行時，係向告訴人丙○○要求賠償因車輛停放於告訴人丙○○機車行門口、板金
    遭人破壞所須之修復費用5,000 元，此據證人丙○○、乙○○於本院審理時到庭結證明確（證人丙○○部分見本院96年
    1 月2 日審判筆錄第13頁、第15至第16頁、第20頁；證人乙○○部分見本院前揭審判筆錄第10頁、第12頁），而被告所
    使用之車牌號碼8385-DS 號休旅車，前因長時間停放於證人
    丙○○所經營上址機車行門口，而遭人破壞該車門板、輪拱
    等部位之板金，此亦據被告提出車身板金受損照片9 幀附卷
    可按，且為證人丙○○所是認（見本院前揭審判筆錄第18頁
    ），甚者經事後查證之結果，被告上開休旅車板金所遭受之
    人為破壞，確係證人丙○○僱用於該機車行內工作之員工所
    為，此亦據證人丙○○證述無訛（見本院前揭審判筆錄第22
    頁），從而，被告因其休旅車停放於證人丙○○機車行門口
    而遭到破壞，認係證人丙○○或其員工所為，而向證人丙○○請求賠償修復費用5,000 元，衡諸該休旅車板金受損之情
    形（該車右後輪拱處、右前車門處均有明顯之刮痕及凹陷）
    ，被告請求之賠償金額5,000 元，並未逾越回復原狀所須費
    用之合理範圍，被告主觀上既係對證人丙○○行使其損害賠
    償之請求，所請求之金額復未逾合理之範圍，縱被告於索賠
    之過程中，有施以不法腕力之強暴行為，仍難認被告有何意
    圖為自己不法所有之犯意可言。至證人丙○○、乙○○於檢
    察官訊問時，固結證略稱：被告第2 次前往機車行時，係向
    證人丙○○要求賠償5 萬元等情（見偵查卷第52至第54頁之
    訊問筆錄），惟證人丙○○嗣於本院審理中到庭接受交互詰
    問時，結證略稱：當時被告是向伊要求賠償5,000 元，並未
    說要5 萬元，伊仔細回想起來，應該是被告第3 次前往機車
    行，在鐵門外叫囂時，才有說到要5 萬元等語（見本院前揭
    審判筆錄第13頁、第15頁至第16頁、第20頁），而證人乙○○於本院審理中到庭接受交互詰問時，結證略稱：被告第2
    次前往機車行，本來是說要5,000 元，因為證人丙○○拒絕
    賠償，被告認為證人丙○○沒有誠意要解決，後來才說要5
    萬元等語（見本院前揭審判筆錄第10頁、第12頁），渠等關
    於被告向證人丙○○索討5 萬元之情節，其證述內容前後顯
    屬有間，彼此間之證述情節亦不相合致，已難單憑渠等上開
    有瑕疵之證述，遽認被告確有向證人丙○○索討5 萬元之事
    實，況且，縱認被告於向證人丙○○索賠5,000 元遭拒後，
    確有改口要求賠償5 萬元之行為，然衡諸被告當時已因酒後
    情緒行為受酒精影響而較為直接及劇烈，加以證人丙○○堅
    持拒絕賠償，被告受此刺激，於酒醉及盛怒之下，改口要求
    證人丙○○賠償5 萬元，此無非被告於一時衝動之下，為發
    洩、表達其不滿情緒所為之意氣之詞，難認其確有要求證人
    丙○○賠償5 萬元之真意，此徵諸證人丙○○、乙○○於本
    院審理時，均結證略稱：被告持槍托敲擊證人丙○○、乙○○之頭部後，證人丙○○將其所有之皮夾1 只交付予被告，
    因皮夾內僅有數百元現金，故被告乃將該皮夾交還證人丙○○等語（證人丙○○部分見本院前揭審判筆錄第13至第16頁
    ；證人乙○○部分見本院前揭審判筆錄第5 至第6 頁、第8
    頁），倘被告確有索取超過板金修復費用款項之不法所有意
    圖，被告豈有自甘放棄證人丙○○當場已交付之皮夾內款項
    而不取之理？此益見被告於請求證人丙○○賠償合理之板金
    修復費用外，並無強索其他財物之意。綜上所述，本件被告
    第2 次前往機車行時，固有持扣案玩具手槍之槍托敲擊證人
    丙○○、乙○○之頭部，以此強暴方式使證人丙○○交付皮
    夾1 只之行為，惟被告之目的僅係在向證人丙○○索取合理
    範圍內之板金修復費用作為賠償，其主觀上並無為自己不法
    所有之意圖，自難以刑法上之強盜罪名相繩，應論以刑法第
    304 條第1 項之以強暴使人行無義務之事罪，公訴意旨認被
    告此部分之行為係涉犯攜帶兇器強盜未遂罪嫌，容有未洽，
    然起訴之基本事實既屬同一，本院自得變更起訴之法條。又
    此項罪名之變更，雖未經本院於審理中依刑事訴訟法第95條
    第1 款後段規定告知被告，惟查被告之指定辯護人於本院審
    理過程中，已再三辯稱被告並無不法所有之意圖，不應論以
    公訴人所指之強盜罪，被告就此部分實際上已充分行使其防
    禦權，且本院於審理過程中，復已就此項變更後罪名之構成
    要件為實質之調查審理，此有本院準備程序筆錄、審判筆錄
    等在卷可稽，況此項變更後之罪名，亦較諸變更前之罪名為
    輕，對於被告防禦權之行使既無所妨礙，縱形式上未踐行告
    知罪名之程序，亦無違背法令之可言（最高法院90年度臺非
    字第172 號、同院90年度臺非字第312 號判決意旨參照），
    附此敘明。被告以一恐嚇行為，致生危害於告訴人丙○○、
    乙○○等2 人之安全，而侵害數法益，屬同種想像競合，應
    依刑法第55條規定，從一恐嚇危害安全罪處斷。被告所犯上
    開恐嚇危害安全罪、以強暴使人行無義務之事罪間，有方法
    、目的之牽連關係，應依修正前刑法第55條規定，從一較重
    之以強暴使人行無義務之事罪處斷。又被告有如事實欄第1
    項所載之犯罪科刑及執行紀錄，有臺灣高等法院被告前案紀
    錄表在卷可參，其於受有期徒刑之執行完畢後，5 年內故意
    再犯本件有期徒刑以上之罪，為累犯，應依刑法第47條（本
    條文雖亦經修正，惟被告係因故意而犯本件之罪，無論依修
    正前、後之條文規定，均成立累犯，對於被告並無何有利或
    不利之影響，自不生新舊法比較適用之問題，應依一般法律
    適用之原則，直接適用修正後之規定））第1 項規定加重其
    刑。爰審酌被告僅因單純車損糾紛，不思循正當法律途徑以
    求解決，反率以恐嚇、強暴之方式索賠，其行為對於告訴人
    丙○○、乙○○等2 人之人身、財產安全所造成之損害非輕
    ，亦助長社會暴戾之風氣，及被告犯後於本院審理時已坦承
    犯行，並與告訴人丙○○、乙○○達成和解（見本院95年3
    月1 日準備程序筆錄後附之調解筆錄），態度尚稱良好等一
    切情狀，量處如主文所示之刑，以資懲儆。又關於有期徒刑
    易科罰金之折算標準，修正前刑法第41條第1 項前段原規定
    ：「犯最重本刑為5 年以下有期徒刑以下之刑之罪，而受6
    個月以下有期徒刑或拘役之宣告，因身體、教育、職業、家
    庭之關係或其他正當事由，執行顯有困難者，得以1 元以上
    3 元以下折算1 日，易科罰金」，而依當時有效之罰金罰鍰
    提高標準條例第2 條（已於95年7 月1 日刪除生效）前段規
    定，就上開數額提高為100 倍折算1 日，亦即修正前刑法第
    41條第1 項前段所規定之易科罰金折算標準，係以銀元100
    元至300 元折算1 日，依現行法規所定貨幣單位折算新臺幣
    條例第2 條規定折算為新臺幣後，係以新臺幣300 元至900
    元折算1 日；修正後刑法第41條第1 項前段則規定：「犯最
    重本刑為5 年以下有期徒刑以下之刑之罪，而受6 個月以下
    有期徒刑或拘役之宣告者，得以新臺幣1,000 元、2,000 或
    3,000 元折算1 日，易科罰金」，亦即修正後刑法第41條第
    1 項前段所規定之易科罰金折算標準，係以新臺幣1,000 元
    、2,000 元或3,000 元折算1 日；比較新舊法之結果，修正
    後之規定，並未較有利於被告，依刑法第2 條第1 項前段之
    規定，自應適用修正前刑法第41條第1 項前段、修正前罰金
    罰鍰提高標準條例第2 條規定，諭知易科罰金之折算標準。
    扣案玩具手槍1 支，係被告所有供本件犯罪所用之物，此據
    被告供承明確，爰併依刑法第38條（本條文雖亦經修正，惟
    僅屬文字之變更，實質上並未修正，不生比較適用新舊法之
    問題，應依一般法律適用之原則，直接適用修正後之規定）
    第1 項第2 款規定宣告沒收。
五、公訴意旨另以：被告前述第1 次、第2 次前往告訴人丙○○
    所經營之機車行時，係基於無故侵入他人建築物之概括犯意
    ，連續侵入該已停止當日營業活動不對外開放、鐵門已拉下
    一半之機車行內，且被告第2 次前往機車行時，另基於傷害
    之概括犯意，在該機車行內，連續持扣案玩具手槍之槍托敲
    擊告訴人丙○○、乙○○之頭部，致告訴人丙○○受有頭皮
    部3x5 公分擦傷、告訴人乙○○受有後頭皮紅腫併擦傷等傷
    害；因認被告此部分之行為，另涉犯刑法第306 條第1 項之
    無故侵入建築物罪嫌、同法第277 條第1 項之傷害罪嫌。
  (一)按告訴乃論之罪，告訴人於第一審辯論終結前，得撤回其告
    訴，刑事訴訟法第238 條第1 項定有明文。又告訴經撤回者
    ，應諭知不受理之判決，同法第303 條第3 款亦定有明文。
  (二)經查，告訴人丙○○、乙○○告訴被告上開之無故侵入建築
    物、傷害等犯行，公訴人認被告係犯刑法第306 條第1 項之
    無故侵入建築物罪、同法第277 條第1 項之傷害罪，依同法
    第308 條第1 項、第287 條前段規定，均須告訴乃論；茲據
    告訴人丙○○、乙○○於96年1 月2 日具狀撤回上開告訴，
    有刑事撤回告訴狀1 紙在卷可稽，依前揭條文規定，被告此
    部分無故侵入建築物、傷害等犯行，既經告訴人丙○○、乙○○撤回告訴，原應諭知不受理之判決，惟公訴人認被告此
    部分之行為，與前揭被告經論罪科刑之恐嚇危害安全、以強
    暴使人行無義務之事等犯行間，有修正前刑法第55條所規定
    方法結果之牽連關係，屬裁判上一罪，爰不另為不受理判決
    之諭知，附此敘明。
據上論斷，應依刑事訴訟法第299 條第1 項前段、第300 條，刑
法第2 條第1 項前段、第304 條第1 項、第305 條、第55條、第
47條第1 項、第38條第1 項第2 款，修正前刑法第55條、第41
條第1 項前段，罰金罰鍰提高標準條例第1 條前段，修正前罰金
罰鍰提高標準條例第2 條，判決如主文。
本案經檢察官張慶林到庭執行職務
中　　華　　民　　國　　96　　年　　4　 　月　　11　　日
                  刑事第四庭  審判長法  官  王復生
                                    法  官  陳靜茹
                                    法  官  劉景宜
以上正本證明與原本無異
如不服本判決應於送達後10日內向本院提出上訴狀
                                    書記官　謝秀青
中　　華　　民　　國　　96　　年　　4 　　月　　17　　日
附錄本案論罪科刑法條全文
刑法第304條第1項、第305條
刑法第304條第1項
以強暴、脅迫使人行無義務之事或妨害人行使權利者，處3年以
下有期徒刑、拘役或3百元以下罰金。
刑法第305條
以加害生命、身體、自由、名譽、財產之事，恐嚇他人致生危害
於安全者，處2年以下有期徒刑、拘役或3百元以下罰金。
